【裁判字號】    98,簡聲抗,8
【裁判日期】    980827
【裁判案由】    停止執行
【裁判全文】
臺灣臺中地方法院民事裁定             98年度簡聲抗字第8號
抗  告  人  甲○○
相  對  人  乙○○
上列當事人間聲請停止執事件，抗告人對於民國98年8月10日本
院台中簡易庭98年度中簡聲字第63號裁定，提起抗告，本院合議
庭裁定如下：
    主  文
抗告駁回。
抗告程序費用新臺幣壹仟元由抗告人負擔。
    事實及理由
一、抗告意旨略以：本件抗告人係以「第三人」身分，依強制執
    行法第15條規定，為本件停止執行之聲請，原審卻逕行依強
    制執行法第18條有關債務人異議之訴之停止事由，駁回抗告
    人所為依第三人身分及強制執行法第15條所為之停止執行聲
    請，自有違誤，爰聲明原裁定廢棄，或由鈞院逕為准許停止
    執行之裁定等語。
二、按強制執行程序開始後，除法律另有規定外，不停止執行。
    有回復原狀之聲請，或提起再審或異議之訴，或對於和解為
    繼續審判之請求，或提起宣告調解無效之訴、撤銷調解之訴
    ，或對於許可強制執行之裁定提起抗告時，法院因必要情形
    或依聲請定相當並確實之擔保，得為停止強制執行之裁定。
    強制執行法第18條定有明文。另同法第15條規定，第三人就
    執行標的物有足以排除強制執行之權利者，得於強制執行程
    序終結前，向執行法院對債權人提起異議之訴。如債務人亦
    否認其權利時，並得以債務人為被告。是第三人如認就執行
    標的物有足以排除強制執行之權利者，雖得於強制執行程序
    終結前，依強制執行法第15條規定向執行法院對債權人提起
    異議之訴，惟強制執行程序停止與否，仍應以該第三人對執
    行債權人所提起之訴訟，是否符合同法第18條所定之停止執
    行事由為斷，非謂強制執行法第18條僅屬適用於債務人異議
    之訴之停止事由規定。
三、經查，本件抗告人據其已對相對人提起本院98年度中簡字第
    1568號訴訟事件為由，聲請停止本院98年度司執九字第8884
    號執行事件就門牌號碼台中市○區○○路一段100-1號未保
    存登記建物所為之遷讓房屋強制執行程序。然依卷附本院98
    年度中簡字第1568號訴訟事件起訴狀影本所示，抗告人係與
    第三人偉祺建設股份有限公司、魏錦讓、王新富及執行債務
    人傅杏子等人共同對相對人及第三人紀廖菊提起：確認第三
    人紀廖菊對門牌號碼台中市○區○○路一段100-1號建物之
    所有權、使用收益及處分權均不存在，及確認偉祺建設股份
    有限公司對門牌號碼台中市○區○○路一段100-1號建物之
    所有權存在之訴。核其起訴內容，非屬抗告人主張其就執行
    標的物有足以排除強制執行之權利，而於強制執行程序終結
    前，向執行法院對債權人（即相對人）提起之異議之訴；亦
    非屬強制執行法第18條第2項所示之其他回復原狀之聲請，
    或提起再審之訴，或對於和解為繼續審判之請求或提起宣告
    調解無效之訴、撤銷調解之訴。揆諸上開規定，原裁定據強
    制執行法第18條規定，駁回抗告人所為停止執行之聲請，核
    無不當。抗告意旨求為廢棄原裁定及逕為准許停止執行之諭
    知，非有理由，抗告應予駁回。
四、據上論結，本件抗告為無理由，依強制執行法第30條之1，
    民事訴訟法第436條之1第1項、第3項、第495條之1、第449
    條第1項、第95條、第78條，裁定如主文。
中    華    民    國    98    年     8    月    27    日
                民事第二庭      審判長法  官  許秀芬
                                      法  官  吳美蒼
                                      法  官  林宗成
上正本係照原本作成。
不得抗告。
中    華    民    國    98    年     8    月    28    日
                                      書記官


司法院資訊處製作；財團法人民間司法改革基金會備份。
